臺灣桃園地方法院交通事件裁定　　　　 94年度交聲字第185號
異　議　人
即受處分人　甲○○
原處分機關　交通部公路總局新竹區監理所桃園監理站
上列受處分人因違反道路交通管理處罰條例案件，對於交通部公
路總局新竹區監理所桃園監理站94年4 月4 日所為之處分（原處
分案號：桃監裁罰字第裁52－Ｅ00000000號裁決書），聲明異議
，本院裁定如下：
    主  文
異議駁回。
    理  由
一、原處分意旨略以：受處分人即異議人甲○○於民國九十四年
    三月五日下午二時二十五分許，駕駛車牌號碼Ｖ四－三七Ｏ
    二號自用小客車，行經臺三線十分寮路口時，經新竹縣政府
    警察局橫山分局橫村派出所警員舉發「臺三線欲往內灣方向
    左轉闖紅燈」之違規，並填製竹縣警交字第Ｅ000000
    00號違規通知單，受處分人依期限到案向交通部公路總局
    新竹區監理所桃園監理站（下稱原處分機關）提出申訴，經
    向原舉發機關查證，覆稱：本件係受處分人駕駛系爭車輛由
    臺三線南下，於紅燈時左轉往竹一二Ｏ線內灣方向行駛，經
    警當場攔查舉發，受處分人確認無誤後簽收，原處分機關遂
    於九十四年四月四日以桃監裁罰字第裁五二－Ｅ00000
    000號裁決書，裁處受處分人違反道路交通管理處罰條例
    第五十三條之規定，處罰鍰新臺幣（下同）二千七百元，併
    依同法第六十三條第一項第三款記違規點數三點之處分等語
    。
二、異議意旨略以：
  (一)受處分人駕駛上開車輛行經違規時、地左轉往內灣方向時
      ，該路口之號誌為綠燈，當上開車輛超出斑馬線欲左轉時
      ，因對向直行車眾多，待受處分人駕駛上開車輛可左轉時
      ，或許交通號誌已變紅燈，受處分人駕駛之車輛自須快速
      通過該路口，警員怎可因時相號誌差所造成之違規假相進
      行舉發。
  (二)新竹縣警察局橫山分局覆函中稱：經警當場攔查舉發交由
      受處分人確認無誤後「簽收」案件，惟受處分人當場並不
      認同舉發，怎言「由受處分人確認無誤後，簽收案件」，
      且該舉發單上明白註記「拒簽」，何以覆函中稱有「簽收
      」之情事？該函分明有捏造事實之嫌，爰依法聲明異議等
      語。
三、按「交通法庭認為聲明異議無理由者，應以裁定駁回之」，
    道路交通案件處理辦法第十九條定有明文；次按「汽車駕駛
    人，行經有燈光號誌管制之交岔路口闖紅燈者，處新臺幣一
    千八百元以上五千四百元以下罰鍰。」、「汽車駕駛人有左
    列各款所列條款之一者，除依原條款處罰鍰外，並予記點：
    三、有第四十三條、第五十三條或第五十四條情形之一者，
    各記違規點數三點。」，道路交通管理處罰條例第五十三條
    、第六十三條第一項第三款分別定有明文。
四、經查：
  (一)受處分人甲○○於本院調查時固坦承駕駛系爭車輛於上開
      違規時、地由臺三線左轉一二Ｏ線往內灣方向，惟辯稱：
      我認為我沒有闖紅燈，我是在綠燈的情況下超過斑馬線，
      而後停在路中間，當時左前方有一臺車要過來，我要等他
      ，有可能在這個情形下才變為紅燈，當時情形詳如我所提
      出之照片編號一、四號，而且我沒有簽收紅單；我認為警
      員可能誤判云云。
  (二)惟查，本件舉發警員即證人劉玉樞於本院調查時具結證稱
      ：我們是當日下午二時到下午四時在臺三線跟一二Ｏ線的
      交叉口附近距離臺三線十五公尺的一二Ｏ線上處，取締闖
      紅燈車輛的交檢勤務，我看得到臺三線的情形，當時是在
      黃燈變紅燈的情形下，異議人的車輛還繼續行駛，異議人
      前面的車子是黃燈變紅燈的最後一臺，而異議人還跟著前
      車繼續行駛，因為我們是針對闖紅燈，所以都有特別注意
      ；當天那個轉角我們所站的地方不會有死角，剛好看到的
      地方就是路口等語（本院卷第三七、三八頁參照）。證人
      劉玉樞於本院調查時亦提出當日之勤務分配表及工作紀錄
      簿，其上明確記載證人劉玉樞確於當日下午二時至下午四
      時執行交整勤務及於上開違規地點舉發受處分人闖紅燈違
      規等情節，此有上開之勤務分配表、工作紀錄簿各一件附
      卷可稽；且依受處分人提出之照片編號二所示，證人劉玉
      樞當日所站之位置，當可清楚看見上開違規路口之交通情
      形，亦有上開照片一張在卷可參，再者，證人劉玉樞為依
      法執行取締交通違規之公務員，與受處分人並無仇隙，所
      為之證述係依法執行職務所為見聞，復無任何證據足資證
      明有何捏造事實違法取締之情事，堪信證人劉玉樞證述之
      情節均與事實相符。至受處分人於本院審理時另辯稱本件
      違規案件並無舉發照片，警員空口無憑云云，惟依道路交
      通管理處罰條例第七條之二第一項第一款汽車駕駛人闖紅
      燈，當場不能或不宜攔截製單舉發，得對汽車所有人逕行
      舉發處罰規定之意旨，受處分人既係闖紅燈，則警員當場
      不能或不宜攔截舉發，則於受處分人通過該交岔路口駛入
      一二○縣道時，警員始予攔停舉發，程序上並無違誤，本
      件依法律規定既得逕行舉發，雖無舉發照片，亦難認其程
      序有瑕疵，受處分人此部分之辯解亦無可參。
  (三)至受處分人辯稱並未簽收違規通知單一節，經本院檢視該
      違規通知單，其上載有「拒簽」字樣，上開工作紀錄簿上
      亦明確記載受處分人拒簽之情事，堪信受處分人所言為真
      ，新竹縣警察局橫山分局九十四年三月二十八日覆函中之
      記載洵屬有誤，惟依據違反道路交通管理事件統一裁罰基
      準及處理細則第十一條第一項第一款已規定「當場舉發者
      ，應填記駕駛人或行為人姓名、性別．．．。被查獲之駕
      駛人或行為人為受處分人時，應將該違規通知單填記後交
      付該行為人簽名或蓋章收受之；拒絕簽章者，並記明其事
      由，視為已收受。」，違規通知單上既已記明拒絕簽章，
      故該違規通知書視為已收受，而此節對受處分人有無本件
      違規情事之認定，並不生影響，附此敘明。
  (四)綜上所述，受處分人所辯各節，尚難採認，其違規事證已
      甚明確，從而原處分機關據以援引上開規定，裁處受處分
      人罰鍰二千七百元，併記違規點數三點之處分，依法並無
      不合，本件異議為無理由，應予駁回。
五、據上論斷，應依道路交通案件處理辦法第19條，裁定如主文
    。
中    華    民    國    94    年    8     月    30    日
                      臺灣桃園地方法院刑事第四庭
                              法  官    蘇昭蓉
以上正本證明與原本無異。
如不服本裁定，應於裁定送達後5 日內向本院提出抗告狀。
                              書記官    韓若玉
中　　華　　民　　國　　94　　年　　8 　　月　　30　　日
